臺灣橋頭地方法院民事裁定　　　　　　　110年度訴字第773號
原　　　告　蕭主荊　
上列原告與被告林淑靜等人間請求返還不當得利事件，本院裁定
如下：
    主  文
原告應於收受本裁定之日起十日內，補正林蕭美、蕭夙娟、蕭主
忠、蕭阿麗業已同意起訴之證明，或聲請裁定命林蕭美、蕭夙娟
、蕭主忠、蕭阿麗追加為原告，逾期即依民事訴訟法第249 條第
2 項判決駁回其訴，特此裁定。
    理  由
一、按原告之訴，有下列各款情形之一者，法院得不經言詞辯論
    ，逕以判決駁回之。但其情形可以補正者，審判長應定期間
    先命補正：一當事人不適格或欠缺權利保護必要。二依其所
    訴之事實，在法律上顯無理由，為民事訴訟法第249 條第2
    項所明文。次按繼承人有數人時，在分割遺產前，各繼承人
    對於遺產為公同共有，為民法第1151條所明定。部分繼承人
    未經他繼承人同意而占有繼承之公同共有不動產，構成不當
    得利，其債權仍屬於全體繼承人公同共有。他繼承人請求債
    務人履行此項債務，係公同共有債權之權利行使，非屬回復
    公同共有債權之請求，尚無民法第821 條規定之準用；而應
    依同法第831 條準用第828 條第3 項規定，除法律另有規定
    外，須得其他公同共有人全體之同意，或由公同共有人全體
    為請求（最高法院104 年度第3 次民事庭會議決議、104 年
    度台上字第2124號判決意旨參照）。
二、原告起訴主張：原告及訴外人林蕭美、蕭夙娟、蕭主義、蕭
    主忠、蕭阿麗均為訴外人即被繼承人蕭丁安之繼承人，蕭丁
    安死亡時，遺有金錢存款新臺幣（下同）287 萬元，其中18
    7 萬元寄放在蕭主義之銀行帳戶（下稱系爭187 萬元存款）
    ；另100 萬元寄放在林蕭美之農會帳戶（下稱系爭100 萬元
    存款）。詎蕭主義擅自使用系爭100 萬元存款為其子即被告
    蕭百樂投保儲蓄險；被告林淑靜則於蕭主義死亡後獨佔系爭
    187 萬元存款。爰依民法第179 條規定，請求被告連帶給付
    原告及其他全體繼承人287 萬元等語。
三、原告本於不當得利法律關係，請求被告將蕭丁安所遺存款28
    7 萬元返還原告及其他全體繼承人，係基於公同共有之法律
    關係而為請求，屬蕭丁安之全體繼承人公同共有債權，依法
    應得其他公同共有債權人全體之同意，或由公同共有債權人
    全體起訴，當事人之適格始無欠缺。本件未以全體公同共有
    債權人為原告，復未見全體公同共有債權人均同意起訴之證
    明，當事人適格即有欠缺。爰命原告於收受本裁定後10日內
    ，補正林蕭美、蕭夙娟、蕭主忠、蕭阿麗業已同意起訴之證
    明，或依民事訴訟法第56條之1 規定，聲請裁定命林蕭美、
    蕭夙娟、蕭主忠、蕭阿麗於一定期間內追加為原告，以補正
    當事人適格之欠缺。
四、依民事訴訟法第249 條第2 項但書，裁定如主文。
中    華    民    國   110    年    11    月    23    日
                  民事第三庭  審判長法  官  張維君
                                    法  官  張立亭
                                    法  官  許家菱
以上正本係照原本作成。
本裁定不得抗告。
中    華    民    國   110    年    11    月    24    日
                                    書記官  許琇淳